【裁判字號】    90,易,195
【裁判日期】    900705
【裁判案由】    贓物
【裁判全文】
臺灣桃園地方法院刑事判決                            九十年度易字第一九五號
    公  訴  人  臺灣桃園地方法院檢察署檢察官
    被      告  乙○○
右列被告因贓物案件，經檢察官提起公訴（八十九年度偵字第八八○三號），本院判
決如左：
    主  文
乙○○收受贓物，累犯，處有期徒刑伍月，如易科罰金，以參佰元折算壹日。
    事  實
一、乙○○前曾於民國八十六年間因違反麻醉藥品管理條例案件，經臺灣新竹地方法
    院以八十六年度竹東簡字第二一八號判處有期徒刑四月，於八十六年十月二十七
    日確定，甫於八十八年五月二十八日執行完畢。詎其猶不知悔改，明知姓名年籍
    不詳綽號「阿昌」之男子請其代為移置懸掛車牌號碼ＷＲ─四五八二號，引擎號
    碼Ｍ３Ｔ０１１５４（原車牌號碼應為ＪＫ─○○二五）之自用小客車，係來路
    不明之贓車（車牌為蕭銘政所有，於八十九年六月五日上午七時三十分許，在桃
    園縣楊梅鎮○○路二號前，遭不詳姓名年籍之人竊取；車身為甲○○所有，於八
    十九年六月六日二十時在新竹縣竹東鎮○○路四五九巷一二二弄四十號前，遭不
    詳姓名年籍之人竊取），竟仍於八十九年六月十二日晚上八時許，在桃園縣平鎮
    市○○○街、新富四街口，收受該車，於當晚乙○○上車，準備起動該車時，為
    巡邏之警員當場查獲。
二、案經桃園縣警察局中壢分局報告臺灣桃園地方法院檢察署檢察官偵查起訴。
    理    由
一、訊據被告乙○○坦承於上開時、地，坐入上開懸掛被害人蕭銘政失竊車牌之甲○
    ○失竊自小客車內，惟矢口否認犯行，辯稱：係「阿昌」叫其幫忙移車至桃園縣
    平鎮市○○○街新象大樓給他，不知該車為贓車云云。惟查：本案所查獲懸掛車
    牌號碼ＷＲ─四五八二號，引擎號碼Ｍ３Ｔ０１１５４（原車牌號碼為ＪＫ─○
    ○二五）之自用小客車，其車牌為蕭銘政所有，於八十九年六月五日上午七時三
    十分許，在桃園縣楊梅鎮○○路二號前，遭不詳姓名年籍之人竊取；車身為甲○
    ○所有，於八十九年六月六日二十時在新竹縣竹東鎮○○路四五九巷一二二弄四
    十號前，遭不詳姓名年籍之人竊取一情，業據被害人蕭銘政、甲○○於警訊中指
    述明確（參偵卷第十一、十四頁），復有贓物領據（參偵卷第十二頁、十五頁）
    及車輛竊盜、車牌失竊資料個別查詢報表─查詢車輛認可資料（參偵卷第十三頁
    、十六頁）各二紙在卷可稽，則上開自小客車自屬贓車無疑。又被告於偵查時供
    稱：「是一位『阿昌』偷的．．．。」（參偵卷第二十三頁背面），顯見被告對
    於上開車輛係屬贓物，於收受之初即有認識，是被告收受贓物之犯行，應可認定
    。被告雖執上詞置辯，然查：被告於警時供稱：「與阿昌．．．認識約一個月左
    右，見面四至五次．．．。」（參偵卷第七頁背面），於檢察官偵訊時供稱：「
    他．．．打電話給我說他的車子停在新富三街與四街口，叫我幫他開到新象大廈
    等他。」、「他說任何一把鑰匙都可開。」，阿昌沒有交付行車執照（參偵卷第
    二十三、二十四頁），於本院調查時供稱：「他說鎖頭壞掉，隨便鑰匙就可開，
    我當時有覺得很奇怪，且他叫我把車上的音響拆下來，他有跟我說要換掉．．．
    。」（參本院九十年三月十九日訊間筆錄）等語。被告非但無法提出「阿昌」之
    相關年籍資料，供本院查證，且由其上開所供，被告與「阿昌」之男子，應尚不
    熟稔，其為成年人，曾有竊盜犯行，其自不甚熟識之「阿昌」處收受前開車輛駕
    駛，即應要求檢視或拿取該車之行車執照等車籍來源證明供警攔檢查核之用，豈
    有不知駕駛汽車應以行車執照証明其合法來源之理？又「阿昌」並未交付汽車鑰
    匙，供其作為移車之用，且向其表示可用任何之鑰匙開動，復請其將音響拆下，
    顯然逸於社會之常情，是被告主觀上對於該車顯非「阿昌」所有之車輛，應有所
    認知，其上開所辯，為卸責之詞，不足採信。本件事證明確，被告犯行，應可認
    定。
二、核被告所為，係犯刑法第三百四十九條第一項之收受贓物罪。被告以一收受贓物
    行為，同時收受分屬被害人甲○○所有失竊之自小客車及被害人蕭銘政所有失竊
    之車牌，為一行為侵害數法益，為想像競合犯，應從一重處斷。又被告有如事實
    欄所載之犯罪科刑及執行情形，此有臺灣桃園地方法院檢察署刑案資料查註紀錄
    表及臺灣高等法院被告全國前案紀錄表存卷可按，茲於刑之執行完畢後五年內再
    犯本件有期徒刑以上之罪，為累犯，應依法加重其刑。查被告行為後，刑法第四
    十一條將原「犯最重本刑為三年以下有期徒刑以下之刑之罪，而受六月以下有期
    徒刑或拘役之宣告，因身體、教育、職業或家庭之關係，執行顯有困難者，得以
    一元以上三元以下折算一日，易科罰金」之規定，於九十年一月四日修正為刑法
    第四十一條第一項前段，修正後之新規定為「犯最重本刑為五年以下有期徒刑以
    下之刑之罪，而受六月以下有期徒刑或拘役之宣告，因身體、教育、職業、家庭
    之關係或其他正當事由，執行顯有困難者，得以一元以上三元以下折算一日，易
    科罰金」，上開修正後之新規定已於九十年一月十日經總統公布，而於同年一月
    十二日生效施行，是被告行為後法律已有變更，且於被告並無不利，應依刑法第
    二條第一項前段之規定，適用裁判時即修正後之刑法第四十一條第一項前段之規
    定，併予敘明。爰審酌被告素行不佳，已有竊盜、恐嚇、殺人未遂等前科，有前
    開紀錄表可按，其尚屬年輕，不知以自力賺取金錢，收受贓物，致使他人努力所
    得，遭受剝奪之後無從回復等一切情狀，量處如主文所示之刑，並諭知易科罰金
    之折算標準。
據上論斷，應依刑事訴訟法第二百九十九條第一項前段，刑法第二條第一項前段、第
三百四十九條第一項、第五十五條、第四十七條、修正後第四十一條第一項前段，罰
金罰鍰提高標準條例第一條前段、第二條，判決如主文。
本案經檢察官吳廣莉到庭執行職務。
中  華      民      國    九十      年      七      月      五      日
                             臺灣桃園地方法院刑事第二庭
                                 審判長法官  王  兆  飛
                                       法官  王  美  玲
                                       法官  李  桂  英
右正本證明與原本無異。
如不服本判決，應於判決送達後十日內向本院提出上訴狀( 應附繕本 )，上訴於
臺灣高等法院。
                                     書記官  梁  麗  雲
中      華      民      國    九十      年      七      月      五      日
附錄本案論罪科刑法條全文：
刑法第三百四十九條第一項
收受贓物者，處三年以下有期徒刑、拘役或五百元以下罰金。
搬運、寄藏、故買贓物或為牙保者，處五年以下有期徒刑、拘役或科或併科一千元以
下罰金。
因贓物變得之財物，以贓物論。


司法院資訊處製作；財團法人民間司法改革基金會備份。
